【裁判字號】    91,訴緝,475
【裁判日期】    920310
【裁判案由】    毒品危害防制條例
【裁判全文】
臺灣臺中地方法院刑事判決                        九十一年度訴緝字第四七五號
    公  訴  人  臺灣臺中地方法院檢察署檢察官
    被      告  乙○○
右列被告因毒品危害防制條例案件，經檢察官提起公訴（臺灣臺中地方法院檢察署九
十一年度毒偵字第七三八號），及移
字第三六三八號、臺灣臺中地方法院檢察署九十一年度毒偵字第二六四二號），本院
判決如左：
    主  文
乙○○連續施用第一級毒品，累犯，處有期徒刑壹年，扣案之摻有第一級毒品海洛因
香煙肆支，均沒收銷燬之；又連續施用第二級毒品，累犯，處有期徒刑陸月。應執行
有期徒刑壹年肆月，扣案之摻有第一級毒品海洛因香煙肆支，均沒收銷燬之。
    事  實
一、乙○○曾因違反麻醉藥品管理條例、肅清煙毒條例案件，經本院分別以八十六年
    度易緝字第五八五號、八十六年度訴字第二一一九號判決判處有期徒刑八月、二
    年一月確定，合併定應執行刑二年七月，於民國八十八年十二月二十一日假釋付
    保護管束期滿執行完畢。毒品危害防制條例施行後，乙○○再因施用第二級毒品
    案件，經裁定送觀察、勒戒後，認無繼續施用毒品傾向，由臺灣臺中地方法院檢
    察署檢察官於八十九年五月二十四日，以八十九年度毒偵字第三二一七號為不起
    訴處分並公告確定；於確定後五年內，復因連續施用第一級毒品海洛因及第二級
    毒品安非他命，經送觀察、勒戒後，認有繼續施用毒品傾向，經臺灣臺中地方法
    院檢察署檢察官以八十九年度聲戒字第一五三○號聲請令入戒治處所施以強制戒
    治，由本院於八十九年十月三十一日，以八十九年毒聲字第六四二九號裁定令入
    戒治處所施以強制戒治，後經本院於九十年四月十日，以九十年毒聲字第一八○
    ○號裁定停止戒治，所餘戒治期間付保護管束，又乙○○施用第一、二級毒品部
    分，經臺灣臺中地方法院檢察署檢察官以八十九年度毒偵字第六三○四號起訴書
    提起公訴，於八十九年十一月三十日，由本院以八十九年度訴字第二六四三號判
    決，分別判處有期徒刑十月及五月，應執行有期徒刑一年二月。詎乙○○又於判
    決確定後，另起施用第一級毒品海洛因之概括犯意，自停止強制戒治付保護管束
    期間之九十年八月間某日起，至九十一年八月二十六日下午某時止，在臺中縣市
    不詳工地、中山公園或臺中市○○路上社區公園等地點，以將第一級毒品海洛因
    摻入香煙吸食之方式，連續施用第一級毒品海洛因多次；又另起施用第二級毒品
    安非他命之概括犯意，自九十年八月中旬某日起，至九十一年八月二十六日某時
    止，在臺中縣市不詳工地、中山公園或臺中市○○路上社區公園等地點，以將第
    二級毒品安非他命放在鋁鉑紙上燒烤之方式，連續施用第二級毒品安非他命多次
    。嗣於九十年八月三十日十時五十分許，至臺灣臺中地方法院檢察署定期採尿，
    經送檢驗結果呈甲基安非他命及嗎啡陽性反應；又於九十年九月六日上午五時許
    ，在臺北縣三重市○○街一三七之二號前，經警查獲，並扣得摻有第一級毒品海
    洛因之香煙二支；後因其於本院審理期間，履經合法傳喚均未到庭，由本院對其
    發佈通緝，於九十一年八月二十七日下午六時許經警緝獲，並扣得摻有第一級毒
    品海洛因之香煙二支，始知上情。
二、案經臺灣臺中地方法院檢察署檢察官自動偵查起訴與移送併辦，及臺灣甲○地方
    法院檢察署移送併辦。
    理  由
一、訊據被告乙○○對於右揭時、地連續施用第一級毒品海洛因及第二級毒品安非他
    命之犯罪事實，於本院審理時均坦承不諱，且被告於九十年八月三十日十時五十
    分許，至臺灣臺中地方法院檢察署定期採尿檢驗結果，呈嗎啡及安非他命陽性反
    應，又於九十年九月六日晚間六時二十分許，經警採集其尿液送驗結果，呈安非
    他命陽性反應，復於九十一年八月二十七日晚間十一時十分許，經警採集其尿液
    送驗結果，呈安非他命陽性反應，分別有中山醫學大學附設醫院藥物濫用檢測中
    心篩檢報告、臺北市立療養院九十年九月二十日煙毒尿液檢驗報告書一紙、臺中
    市警察局九十一年九月三十日中市警刑字第○九一○○一六四九三號函附之臺中
    市衛生局煙毒尿液檢驗成績書各一紙在卷可稽，又上開扣案香煙四支經分送法務
    部調查局及內政部警政署刑事警察局以化學呈色法及氣相層析質譜儀分析法鑑定
    結果，認四支香煙內均摻有第一級毒品海洛因，有法務部調查局九十一年十一月
    二十七日調科壹字第○九一二三○六一五二○號鑑定通知書及內政部警政署刑事
    警察局九十一年十二月三十日刑鑑字0000000000鑑定通知書附卷可稽
    ，並經扣案可供佐證，雖被告自白係於九十一年八月二十六日某時最後一次施用
    第一級毒品海洛因，與上開臺中市衛生局煙毒尿液檢驗成績書檢驗結果不符，然
    按尿液中能否驗出嗎啡陽性反應與其投與量、投與途徑、採尿時間、個人體質及
    檢驗方法之靈敏度有關，業經行政院衛生署藥物食品檢驗局藥檢壹字第八一一
    四八八五號函敘明在案，是要難據以認定被告未於九十一年八月二十六日某時施
    用第一級毒品海洛因之情事，尚須綜合客觀情事加以判斷，查被告除自白於九十
    一年八月二十六日某時施用第一級毒品海洛因，亦於同日遭警緝獲時查扣其所有
    之摻有第一級毒品海洛因香煙二支，足見被告自白與事實相符，此外，並有臺灣
    高等法院被告全國前案紀錄表、臺灣臺中地方法院檢察署刑案資料查註紀錄表在
    卷可查，其經觀察、勒戒認無繼續施用傾向為不起訴處分後，五年內再犯毒品危
    害防制條例第十條之罪，事證明確，犯行洵堪認定，應依法論科。
二、按施用毒品，觀察、勒戒認無繼續施用毒品傾向為不起訴處分後，五年內再犯毒
    品危害防制條例第十條之罪者，除應由法院裁定入戒治處所施以強制戒治外，並
    應進入審理程序審判，毒品危害防制條例第二十條第三項定有明文。查被告乙○
    ○因施用第二級毒品案件，經裁定送觀察、勒戒後，認無繼續施用毒品傾向，由
    臺灣臺中地方法院檢察署檢察官於八十九年五月二十四日，以八十九年度毒偵字
    第三二一七號為不起訴處分並公告確定；於確定後五年內，復因連續施用第一級
    毒品海洛因及第二級毒品安非他命，經送觀察、勒戒後，認有繼續施用毒品傾向
    ，經臺灣臺中地方法院檢察署檢察官以八十九年度聲戒字第一五三○號聲請令入
    戒治處所施以強制戒治，由本院於八十九年十月三十一日，以八十九年毒聲字第
    六四二九號裁定令入戒治處所施以強制戒治，後經本院於九十年四月十日，以九
    十年毒聲字第一八○○號裁定停止戒治，所餘戒治期間付保護管束，又乙○○施
    用第一、二級毒品部分，經臺灣臺中地方法院檢察署檢察官以八十九年度毒偵字
    第六三○四號起訴書提起公訴，於八十九年十一月三十日，由本院以八十九年度
    訴字第二六四三號判決，分別判處有期徒刑十月及五月，應執行有期徒刑一年二
    月，有臺灣高等法院被告全國前案紀錄表、臺灣臺中地方法院檢察署刑案資料查
    註紀錄表在卷可查，被告雖係於前開療程中停止戒治交付保護管束期間內，再犯
    本件施用毒品案，惟犯罪時間係於前案判決確定後，為該確定判決既判力所不及
    。綜上，其經觀察、勒戒認無繼續施用毒品傾向為不起訴處分後，五年內再犯毒
    品危害防制條例第十條之罪，已如前述，揆諸上揭條文意旨，應進入審理程序審
    判。故核被告所為，係犯毒品危害防制條例第十條第一、二項施用第一、二級毒
    品罪。其持有毒品之低度行為，已為施用之高度行為所吸收，不另論罪。被告先
    後多次施用第一、二級毒品犯行，均時間緊接，犯罪構成要件相同，顯係出於概
    括之犯意為之，均為連續犯，依刑法第五十六條規定，均以一罪論，並加重其刑
    。公訴人雖僅就被告於九十年八月三十日回溯三日內之某時，施用第一級毒品海
    洛因及第二級毒品安非他命為起訴，惟被告其餘行為與已起訴部分有連續犯之裁
    判上一罪關係，並經公訴人移請併辦，本院自得一併審理，附此敘明。被告所犯
    上開二罪，犯意各別，行為不同，應分論併罰。被告曾因違反麻醉藥品管理條例
    、肅清煙毒條例案件，經本院分別以八十六年度易緝字第五八五號、八十六年度
    訴字第二一一九號判決判處有期徒刑八月、二年一月確定，合併定應執行刑二年
    七月，於八十八年十二月二十一日假釋付保護管束期滿執行完畢，有臺灣高等法
    院被告全國前案紀錄表及臺灣臺中地方法院檢察署刑案資料查註紀錄表在卷可憑
    ，其受有期徒刑執行完畢五年內再犯本件有期徒刑以上之罪，為累犯，應依法遞
    加重其刑。爰審酌被告一再施用毒品，經停止戒治交付保護管束期內，仍不知戒
    惕，又再次施用毒品，戕害自身健康，暨其智識、素行、犯罪之目的、動機、手
    段及犯後坦承一切態度良好等一切情狀，量處如主文所示之刑，以資懲儆。而扣
    案之香煙四支摻有第一級毒品海洛因，有法務部調查局及內政部警政署上開鑑定
    通知書在卷可查，因香煙內摻有之第一級毒品海洛因，已無法與上開四支香煙剝
    離，應全部視為查獲之毒品，均應依毒品危害防制條例第十八條第一項前段沒收
    銷燬之。
據上論斷，應依刑事訴訟法第二百九十九條第一項前段，毒品危害防制條例第十條第
一項、第二項、第十八條第一項前段、第二十條第三項前段，刑法第十一條前段、第
五十六條、第四十七條、第五十一條第五款，判決如主文。
本案經檢察官洪淑姿到庭執行職務
中      華      民      國      九十二    年      三    月        十    日
                                臺灣臺中地方法院刑事第三庭
                                    審判長法  官  劉  錫  賢
                                          法  官  林  三  元
                                          法  官  黃  裕  仁
右正本證明與原本無異。
如不服本判決，應於送達後十日內向本院提出上訴狀（須附繕本），上訴於臺灣高等
法院臺中分院。
                                          書記官
中      華      民      國      九十二    年      三    月        十    日
附錄本案論罪科刑法條
毒品危害防制條例第十條
施用第一級毒品者，處六月以上五年以下有期徒刑。
施用第二級毒品者，處三年以下有期徒刑。


司法院資訊處製作；財團法人民間司法改革基金會備份。
